【裁判字號】    89,易,3887
【裁判日期】    891229
【裁判案由】    贓物
【裁判全文】
台灣台中地方法院刑事判決                        八十九年度易字第三八八七號
    公  訴  人  台灣台中地方法院檢察署檢察官
    被      告  乙○○
右列被告因贓物案件，經檢察官提起公訴（八十九年度偵字第一四八九０號），本院
判決如左：
    主    文
乙○○收受贓物，累犯，處有期徒刑伍月，如易科罰金，以參佰元折算壹日。
    事  實
一、乙○○前曾於民國八十七年間因竊盜案件，經本院於八十七年十一月十八日以八
    十七年度易字第四０二二號判處有期徒刑一年六月，並為台灣高等法院台中分院
    於同年十二月二十三日以八十七年度上易字第三七０一號上訴駁回確定，甫於八
    十九年二月十八日執行完畢，竟猶不知悔悟，明知其於八十九年九月五日下午八
    時許，在台中市○○○街一一五號前，向綽號「阿宏」之丙○○所借用之車牌號
    碼ＯＢＩ─七五八號之重型機車，係屬來路不明之贓物（該機車係甲○○所有，
    於八十九年九月五日下午十一時許，甫發現在台中市○○路與雙十路交岔路口遭
    竊），竟仍予收受供己代步之用。嗣於同年月六日上午零時三十分許，乙○○騎
    乘上開失竊之贓物車，行經台中市○○路與綠川西街交岔口前，為警當場查獲，
    並扣得丙○○所交付該機車之鑰匙二支。
二、案經台中市警察局第一分局報請臺灣臺中地方法院檢察署檢察官偵查起訴。
    理  由
一、訊據被告乙○○固坦承其確於上開時地，由丙○○交予上開贓物機車一輛供其使
    用等情不諱；惟矢口否認其有收受贓物之犯行，辯稱：其並不知該機車係贓物云
    云。經查，車牌號碼為ＯＢＩ─七五八號之重型機車，係屬遭竊贓物之情，業據
    車主甲○○於警訊中陳明在卷，復有車輛竊盜、車牌失竊資料個別查詢報表─查
    詢車輛認可資料及贓物領回保管書一紙附卷可稽，是該機車確係失竊之贓車，已
    可認定。再查本件被告既於警局、偵訊及本院審理中均供稱，丙○○將該車交其
    使用時，並未交予行車執照等任何證件，其亦未詢及該車係何人所有等語，且依
    常理，被告當知悉騎乘機車時除須持有駕照外，尚須具有行車執照，始得證明其
    所騎乘之車輛係屬來源正當之車輛，從而本件被告既未收取任何可證明車輛權源
    之相關證件，是應當可認被告知悉所收受者為贓車，故被告上開所辯，顯係卸責
    之詞，不足採信。本件事證已臻明確，被告犯行洵堪認定。
二、核被告乙○○所為，係犯刑法三百四十九條第一項之收受贓物罪。被告乙○○前
    曾於八十七年間因竊盜案件，經本院於八十七年十一月十八日以八十七年度易字
    第四０二二號判處有期徒刑一年六月，並為台灣高等法院台中分院於同年十二月
    二十三日以八十七年度上易字第三七０一號上訴駁回確定，甫於八十九年二月十
    八日執行完畢，有台灣台中地方法院檢察署刑案資料查註紀錄表在卷可憑，其於
    五年以內再犯本件有期徒刑以上之罪，為累犯，應依刑法第四十七條規定加重其
    刑。爰審酌被告犯罪之動機、目的、手段、收受贓物對被害人追償造成困難，其
    犯罪後未能確切坦認犯行，犯罪後之態度等一切情狀，量處如主文所示之刑，並
    諭知易科罰金之折算標準。至扣案之機車鑰匙二支，既僅係供被告暫時使用，而
    非被告所有，業據被告供承在卷，此外復查無其他證據足證係供本件犯罪所用或
    預備之物，爰不另為沒收之諭知，附此敘明。
據上論斷，應依刑事訴訟法第二百九十九條第一項前段，刑法三百四十九條第一項、
第四十七條、第四十一條，罰金罰鍰提高標準條例第一條前段、第二條，判決如主文
。
中      華      民      國      八十九    年    十二    月    二十九    日
                                    臺灣台灣台中地方法院刑事第六庭
                                          法  官  許  惠  瑜
右正本證明與原本無異。
如不服本判決，應於判決送達後十日內向本院提出上訴狀，上訴於臺灣高等法院臺中
分院( 須附繕本 )。
                                          書記官
中      華      民      國      八十九    年    十二    月    三十      日


司法院資訊處製作；財團法人民間司法改革基金會備份。
